# 关于资本化利息支出有关问题

提问人：4927129 时间：2021-04-30 13:33:03
请教陈版主，现有一地方政府融资平台，为土地一级开发向银行借款 10 亿元，截止目前已使用借款本金 6 亿元，发生利息支出 3 亿元，其中按照借款费用会计准则与项目相关利息支出 1 亿元，现该地块要挂牌，该银行借款为该项目申请贷款，但未明确资金投向，请教陈版主，是否可以将未使用资金 4 亿元（10-6）利息支出 2 （3-1）亿元计入该项目成本？若可以，相关依据是什么，若可以，依据又是什么？谢谢陈版主

回答人：chenyiwei
借款费用资本化的原则是“企业发生的借款费用，可直接归属于符合资本化条件的资产的购建或者生产的，应当予以资本化，计入相关资产成本；
其他借款费用，应当在发生时根据其发生额确认为费用，计入当期损益”。该准则的其他规定都是对该项基本原则的细化规定，如与该基本原则不一致的，应以该基本原则为准。
该笔借款名为专门借款，但并未全部投入该特定项目的购建，因此对于未投入项目的借款本金所对应的这部分利息支出，不应视为“直接归属于符合资本化条件的资产的购建或者生产”，故应予以费用化处理。